臺灣板橋地方法院刑事判決　　　　　　　96年度易字第2467號
公　訴　人　臺灣板橋地方法院檢察署檢察官
被　　　告　甲○○
　　　　　　乙○○
　　　　　　丙○○
上列被告因竊盜案件，經檢察官提起公訴（96年度偵字第15930
號），被告於準備程序中為有罪之陳述，經本院裁定進行簡式審
判程序，本院判決如下：
    主  文
甲○○結夥三人以上攜帶兇器竊盜，處有期徒刑陸月，如易科罰
金以新臺幣壹仟元折算壹日。扣案之剪刀壹支、塑膠榔頭貳個、
鐵鎚壹個均沒收。
乙○○結夥三人以上攜帶兇器竊盜，累犯，處有期徒刑拾月。扣
案之剪刀壹支、塑膠榔頭貳個、鐵鎚壹個均沒收。
丙○○結夥三人以上攜帶兇器竊盜，處有期徒刑玖月。扣案之剪
刀壹支、塑膠榔頭貳個、鐵鎚壹個均沒收。
    事  實
一、乙○○曾於民國91年間，因竊盜案件，經臺灣臺東地方法院
    以92年度東簡字第9 號判處有期徒刑2 月，並於92年2 月6
    日確定；又於92年間，因竊盜案件，經臺灣臺東地方法院以
    92年度東簡字第60號判處有期徒刑5 月，並於92年3 月20日
    確定，經定應執行有期徒刑6 月，而於92年9 月9 日執行完
    畢；丙○○前於85年間，因竊盜案件，經臺灣臺東地方法院
    以85年易字第306 號判處有期徒刑7 月，緩刑2 年。又曾於
    87 年 間，因竊盜案件，經臺灣臺東地方法院以88年訴字第
    13號判處有期徒刑3 月確定，並於88年6 月29日執行完畢（
    均不構成累犯）。詎乙○○、丙○○均猶不知悔改，竟與甲○○共同基於意圖為自己不法所有之犯意聯絡，於96年7 月
    7 日晚上10時許，持乙○○所有之客觀上具有危險性，足供
    兇器使用之塑膠榔頭2 個、丙○○所有之客觀上具有危險性
    ，足供兇器使用之鐵鎚1 支、甲○○所有之客觀上具有危險
    性，足供兇器使用之剪刀1 支，前往臺北縣樹林市○○街5
    巷5 號丁○○所有之空屋，趁該屋無人看守之際，由側門進
    入（侵入建築物部分未據告訴），由甲○○持上開剪刀拆卸
    屋內丁○○所有之自動販賣機內白鐵片１片；乙○○、丙○○則拆鐵窗上白鐵鐵條8 支（價值共約新臺幣《下同》1000
    元）而竊取之，得手後並將上開竊得之白鐵片1 片放置在該
    屋側門旁。嗣因民眾詹善雄於同日晚上10時40分許，與友人
    騎車經過發覺有異，遂進入上址查看，發現上情而報警查獲
    ，並扣得上開塑膠榔頭2 個、鐵鎚1 個、剪刀1 支。
二、案經臺北縣政府警察局樹林分局移送臺灣板橋地方法院檢察
    署檢察官偵查起訴。
    理  由
一、按除被告所犯為死刑、無期徒刑、最輕本刑為3 年以上有期
    徒刑之罪或高等法院管轄第一審案件者外，於第1 次審判期
    日前之準備程序進行中，被告先就被訴事實為有罪之陳述時
    ，審判長得告知被告簡式審判程序之旨，並聽取當事人、代
    理人、辯護人及輔佐人之意見後，裁定進行簡式審判程序，
    刑事訴訟法第273 條之1 第1 項定有明文。經核本件被告甲○○、丙○○、乙○○所犯係死刑、無期徒刑、最輕本刑為
    3 年以上有期徒刑以外之罪，其等於準備程序中就被訴事實
    為有罪之陳述，經法官告知簡式審判程序之旨，並聽取公訴
    人及被告甲○○、乙○○、丙○○之意見後，本院認宜進行
    簡式審判程序，爰依首揭規定裁定進行簡式審判程序，合先
    敘明。
二、上開事實，業據被告甲○○、丙○○、乙○○於本院審理時
    坦承不諱（見本院卷第30頁、第69頁），互核相符，且與證
    人即目擊民眾詹善雄於警詢及偵查中證述之查獲情節、證人
    即被害人丁○○於警詢及偵查中證述之失竊情節相符（見偵
    查卷第29頁至第30頁、第32頁至第33頁、第70頁至第72頁）
    ，且有上開剪刀1 支、塑膠榔頭2 個、鐵鎚1 個扣案可資佐
    證，並有台北縣政府警察局樹林分局搜索扣押筆錄3 件附卷
    可稽。而上開白鐵鐵條8 支、自動販賣機內鐵板1 塊，均已
    由被害人丁○○領回，亦有被害人丁○○所出具之贓物認領
    保管單1 件在卷足參，可徵被告甲○○、乙○○、丙○○前
    開自白均核與事實相符。本件事證明確，被告甲○○、乙○○、丙○○犯行洵堪認定。
三、查剪刀、塑膠榔頭、鐵鎚均甚為堅硬，足以傷害人之身體，
    客觀上具有殺傷力，自均係兇器之一種，被告甲○○、丙○○、乙○○共同持該等兇器竊盜，核其等所為，係犯刑法第
    321 條第1 項第3 款、第4 款之結夥三人以上攜帶兇器竊盜
    罪。被告甲○○、丙○○、乙○○就上開竊盜犯行，有犯意
    聯絡及行為之分擔，均為共同正犯。又被告乙○○曾於91年
    間，因竊盜案件，經臺灣臺東地方法院以92年度東簡字第9
    號判處有期徒刑2 月，並於92年2 月6 日確定；又於92年間
    ，因竊盜案件，經臺灣臺東地方法院以92年度東簡字第60號
    判處有期徒刑5 月，並於92年3 月20日確定，經定應執行有
    期徒刑6 月，而於92年9 月9 日執行完畢，有臺灣高等法院
    被告前案紀錄表1 件附卷可稽，其於5 年內，故意再犯本件
    最重本刑為有期徒刑以上之罪，為累犯，應依刑法第47條第
    1 項加重其刑。審酌被告乙○○有2 次竊盜前科、被告丙○○亦曾犯如事實欄所示之竊盜罪，有臺灣高等法院被告前案
    紀錄表各1 件在卷參憑，竟均不知悔悟，連同被告甲○○均
    不循正當途徑獲取財物，僅因貪慾即共犯本件犯行，恣意侵
    害被害人之財產權，惟念其等均坦認犯行，且上開竊盜所得
    業經被害人領回，所受損失非鉅，其中被告甲○○並無犯罪
    前科，亦有臺灣高等法院被告前案紀錄表1 件在卷足參，素
    行非差等一切情狀，分別量處如主文所示之刑，並就被告甲○○部分諭知易科罰金之折算標準。至扣案之剪刀1 支、鐵
    鎚1 支、塑膠榔頭2 支分別係被告甲○○、丙○○、乙○○
    所有，且為被告3 人攜帶供本件竊盜犯罪所用，已據被告甲○○、丙○○、乙○○陳明在卷，爰均依刑法第38條第1 項
    第2 款規定，併予宣告沒收。
據上論斷，應依刑事訴訟法第273 條之1 第1 項、第299 條第1
項前段，刑法第28條、第321 條第1 項第3 款、第4 款、第41條
第1 項前段、第47條第1 項、第38條第1 項第2 款，判決如主文
。
本案經檢察官顏世翠到庭執行職務。
中　　華　　民　　國　　96　　年　　11　　月　　30　　日
                  刑事第十三庭  法　官  李麗珠
上列正本證明與原本無異。
如不服本判決，應於送達後十日內敘明上訴理由，向本院提出上
訴狀
                                書記官  林政良
中　　華　　民　　國　　96　　年　　11　　月　　30　　日
附錄本案論罪科刑法條全文：
刑法第321條：
犯竊盜罪而有左列情形之一者，處6 月以上、5 年以下有期徒刑
：
一  於夜間侵入住宅或有人居住之建築物、船艦或隱匿其內而犯
    之者。
二  毀越門扇、牆垣或其他安全設備而犯之者。
三  攜帶兇器而犯之者。
四  結夥三人以上而犯之者。
五  乘火災、水災或其他災害之際而犯之者。
六  在車站或埠頭而犯之者。
前項之未遂犯罰之。
